

# **Manuel Saez Carmona**



Avda. de los Institutos nº 6, portal 2, 4ºA 13.600 Alcázar de San Juan, Ciudad Real



926 54 03 54 625 58 45 77



manuel.saez.carmona@gmail.com

Profesional TI experimentado en el mundo empresarial, con doble titulación en Técnico superior en Aplicaciones de gestión y licenciado en administración de empresas, complementando los conocimientos técnicos con la experiencia en la administración y control de los procesos empresariales.



# Habilidades Profesionales

## Sistemas.

- Configuraciones Cliente: Desde Ms-dos hasta Windows 10.
- Configuraciones Servidor: Windows Server 2003 / 2016, Linux Debian.
- Políticas de Backup: Cobian backup y Veeam.
- Virtualización: Vmware vSphere.
- Soporte a usuario.

#### Desarrollo.

- Desktop: Java, VBA. DAX.

- Web: HTML, CSS, XML, Javascript. Joomla CMS

#### Bases de Datos.

- MS SOL Server.
- Oracle

- MySQL MariaDB.

#### Ofimática.

- Tablas Dinámicas
- Desarrollo a través de VBA.
- Inteligencia de Negocio Bl a través de PowerQuery y PowerPivot.

#### ERP.

- Microsoft Dynamics NAVISION / BC
- Unit 4 ekon
- Copermatica Alf@ ERP
- RCM Prozyrus ERP
- Otros programas: Suite Contaplus, Contasol

# Administración y Gestión

- Puesta al día del departamento Financiero | Contable.
- Diseño y automatización de procesos administrativos.
- Cierres Contables
- Preparación de las liquidaciones de IVA e IRPF.
- Planificación de Tesorería



# Experiencia Profesional

### Actualidad <u>geovoluntarios.org</u>

Formo parte como voluntario de la iniciativa para combatir la pandemia del coronavirus, participando en el proyecto de <u>cartografías de peligrosidad</u> junto con la universidad de Málaga.

### 2014-2019 Bodegas Lozano S.A.

Actualización de la infraestructura TI para adecuar a las necesidades de sistemas de Microsoft Dynamics NAV. Apoyo a la implantación y configuración del ERP. A nivel administrativo se puso a día los sistemas contables.

### 2013-2014 Sogesema S.L.

Desarrollo de la aplicación de gestión de almacén de Chapa y previsión de tesorería. Deploument de CMS Corporativo

## 2009-2013 Puertas Dimara S.A.

En colaboración con el departamento de TI automatizamos el módulo financiero de Prozyrus ERP y pusimos en marcha el módulo de gestión documental.

# 2007-2009 Cooperativa Santa Catalina

Implantación de Alf@ ERP y actualización de equipos clientes. Puesta al día del departamento administrativo financiero.

# 2003-2007 TecnoSeñal S.L.

Diseño de sistema y base de datos de gestión de la unidad de negocio urbano.

#### 2000-2003 AutoComercial Toledana / Citröen

Mantenimiento y actualización a Windows de la empresa a los requerimientos de la marca. Configuración del módulo contable Tesoft.

#### 1996-2000 Decomol S.L.

Paletización del almacén y automatización del proceso de facturación.



# Habilidades Soft

- Visión Global del Negocio
- Experiencia Funcional en ERPs
- Automatización de Procesos
- Responsable y comprometido
- Habituado al cambio
- Formación Continua
- Perseguidor de soluciones
- Ética profesional



# Formación Académica

1992-1995	Licenciatura Superior en Administración y Dirección de Empresas Universidad Castilla La Mancha
	Postgrado de Contabilidad Avanzada y análisis de Estados
1999	Financieros.
	Centro Europeo de Empresas e Innovación (CEEI) -UCLM-
2001	Master en Consolidación y dirección general de empresas  Escuela de Organización Industrial (E.O.I.)
2005	Curso Intermedio Office 2003
2003	CiberAula - FUNDAE
2007	Curso de actualización al Nuevo Plan Contable 2008 Centro de estudios Financieros - CEF
2011-2013	Técnico Superior Desarrollo de Aplicaciones Informáticas de Gestión. E.S. San Juan Bosco
2018	Curso Excel Avanzado y análisis de datos Universidad Politécnica de Valencia
2019	Curso de Iniciación a la Metodología Scrum Fabian Schwartz
2020	Curso Ópalo de desarrollo Front-End orientado a Full Stack  Kiko Palomares Academy



# Idiomas

- Ingles. Nivel medio
- Francés. Nivel Básico.